【裁判字號】    92,上易,827
【裁判日期】    920611
【裁判案由】    恐嚇取財等
【裁判全文】
臺灣高等法院臺中分院刑事判決                    九十二年度上易字第八二七號
    上  訴  人  臺灣彰化地方法院檢察署檢察官
    上  訴  人
    即  被  告  Ｅ○○
    上  訴  人
    即  被  告  申○○
右上訴人等因被告等恐嚇取財等案件，不服臺灣彰化地方法院九十一年度易字第一二
七五號中華民國九十二年四月三日第一審判決（起訴案號：臺灣彰化地方法院檢察署
九十一年度偵字第八五六六號；併辦案號：臺灣彰化地方法院檢察署九十二年偵字第
二八四九、三四０八號、臺灣雲林地方法院檢察署九十二年偵字第一五九號），提起
上訴，本院判決如左：
    主      文
原判決撤銷。
Ｅ○○共同連續意圖為自己不法之所有，以恐嚇使人將本人之物交付，累犯，處有期
徒刑肆年陸月。扣案之Ｔ型扳手伍支，及未扣案如附表一、二、三所示之指定匯入贖
款帳戶之提款卡及存摺，均沒收。
申○○共同連續意圖為自己不法之所有，以恐嚇使人將本人之物交付，處有期徒刑肆
年肆月。扣案之Ｔ型扳手伍支，及未扣案如附表一、二、三所示之指定匯入贖款帳戶
之提款卡及存摺，均沒收。
    事      實
一、Ｅ○○曾於民國 (下同）八十八年間，因犯竊盜案件，經原審法院於八十九年二
    月十日判處有期徒刑五月，緩刑三年確定，又其於八十八年間，因施用毒品案件
    ，經原審法院於前開緩刑期間內判處有期徒刑八月確定，前開緩刑因而被撤銷，
    復經本院裁定應執行有期徒刑十月，於九十一年一月三日縮短刑期執行完畢。詎
    仍不知悔改，與申○○及丙○○、廖家興（丙○○、廖家興另案偵辦）共同基於
    意圖為自己不法所有之概括犯意聯絡，共謀竊車勒贖，先由Ｅ○○依跳蚤市場雜
    誌所刊載之廣告，以每個帳戶新台幣（下同）三千五百元之價格，向姓名、年籍
    不詳，綽號「阿成」之成年男子，購買如附表一、二、三所示之匯入贖款帳戶之
    存摺及提款卡各一件，以供被害人匯款存入之用；復於附表一、二、三所示竊車
    時間、地點，由申○○負責開車接應、丙○○負責把風，Ｅ○○負責以手拔去汽
    車防盜系統，廖家興則負責以客觀上足供兇器使用之Ｔ型扳手破壞車門門鎖、方
    向盤鎖等物，足以生損害於被害人（毀損部分事實詳如附表一、二、三行竊方式
    欄所示），其等以上開方式連續下手竊取如附表一、二、三所示之自小客車，得
    手後，將所竊得之汽車棄置於不特定地點，並由廖家興持Ｔ型扳手拔取自小客車
    內之音響或汽車專用ＶＣＤ，準備變賣。再由Ｅ○○依車內所留存之車主聯絡電
    話以公共電話與被害人取得聯繫，並恐嚇車主稱：「若要取回車輛，就將款項匯
    入指定之帳戶，否則就不要想要取回車子」等語，致除如附表一編號十七至編號
    十九、附表二編號一、六、七所示之被害人因擔心匯款後仍無法取回汽車而拒絕
    付款外，餘均因恐不能尋回愛車而心生畏懼，經幾番交涉，分別以如附表一、二
    、三（上開編號所載未匯款除外）所示之金額成交，並分別將指定款項匯入如附
    表一、二、三所示之帳戶內，Ｅ○○及申○○再以提款卡由自動櫃員機領取贖款
    ，所得之贖款則先由Ｅ○○與廖家興對分，渠等再分別予申○○、丙○○朋分花
    用。嗣先於九十一年九月二十一日在雲林縣麥寮鄉台十七線西濱橋下查獲，扣得
    失竊贓車、提款卡、帳簿等物，後又於九十一年十二月三日十七時許，在彰化縣
    北斗鎮○○路○段二六一巷五五之一號為警查獲，並當場扣得Ｔ型扳手五支、工
    具箱一盒、ＣＤ音響、汽車ＴＶ轉換器天線、ＶＣＤ螢幕、音響ＣＤ箱等物（除
    Ｔ型扳手外，餘皆已發還被害人），而均循線獲悉上情。
二、案經彰化縣警察局北斗分局報請臺灣彰化地方法院檢察署檢察官偵查起訴及彰化
    縣警察局田中分局報請臺灣彰化地方法院檢察署檢察官向本院聲請併案辦理，暨
    雲林縣警察局報請臺灣雲林地方法院檢察署檢察官向本院聲請併案辦理。
    理      由
一、右揭事實，業據上訴人即被告 (以下簡稱被告）申○○、Ｅ○○於本院調查、審
    理時坦承不諱，核與如附表一、二、三所示之被害人分別於警詢時指述之情節相
    符，復有贓物認領保管單、照片、存摺存款帳戶及交易資料列示、華南商業銀行
    存款往來明細表、遠東國際商業銀行、彰化銀行台中商業銀行、郵局未登摺資料
    查詢單、存款往來明細表及查詢車輛認可等資料附卷可稽，並有Ｔ型扳手五支扣
    案可資佐證。從而，本件事證明確，被告等犯行均堪認定。
二、按扣案之Ｔ型扳手，由鋼質鑄成，質地堅硬、頭成削尖狀，業據原審當庭勘驗屬
    實，對人之生命、身體、安全可造成危險，堪認屬客觀上可供兇器之用；次按已
    著手於恐嚇取財行為之實施，然因被害人恐匯款後仍無法取回汽車而未交付財物
    ，其犯罪尚屬未遂；本件被告申○○、Ｅ○○夥同丙○○、廖家興共同持扣案之
    Ｔ型扳手破壞自小客車門鎖、方向盤鎖等物，以竊取他人之自小客車，復向被害
    人恐嚇取財，核其二人所為，係犯刑法第三百二十一條第一項第三款、第四款加
    重結果竊盜罪、第三百四十六條第一項、第三項恐嚇取財既遂、未遂罪、第三百
    五十四條毀損罪。其二人與丙○○、廖家興，就上開犯行間，互有犯意聯絡及行
    為分擔，為共同正犯。被告二人先後多次毀損、竊盜及恐嚇取財既遂、未遂等犯
    行，時間緊接，犯罪構成要件相同，顯係各基於概括犯意反覆為之，均為連續犯
    ，應分別論以一罪（被告二人恐嚇取財部分僅論以情節較重之恐嚇取財既遂一罪
    ），並均加重其刑。又被告等所犯上開連續毀損、連續加重竊盜與連續恐嚇取財
    等罪間，均有方法、結果之牽連關係，應從一重以連續恐嚇取財罪處斷。再被告
    等所犯如附表一編號一至四、六至十、十二、十三、十五、十六與附表二、三所
    示部分之竊盜及恐嚇取財犯行雖未經檢察官起訴，惟與已起訴之竊盜及恐嚇取財
    部分犯行，有裁判上一罪之關係，已如前述，仍應為起訴效力所及，原審自得一
    併審理。末查被告Ｅ○○曾於八十八年間，因犯竊盜案件，經原審法院於八十九
    年二月十日判處有期徒刑五月，緩刑三年確定，又其於八十八年間，因施用毒品
    案件，經原審法院於前開緩刑期間內判處有期徒刑八月確定，前開緩刑因而被撤
    銷，復經原審法院裁定應執行有期徒刑十月，於九十一年一月三日縮短刑期執行
    完畢等情，有臺灣彰化地方法院檢察署刑案資料查註紀錄表及臺灣高等法院被告
    全國前案紀錄表等件在卷可參，其於受有期徒刑之執行完畢後，五年以內再犯有
    期徒刑以上之罪，為累犯，應依刑法第四十七條之規定，遞加重其刑。原審對被
    告等論罪科刑，固非無見，惟原審未及將被告等所犯如附表二、三所示部分之竊
    盜及恐嚇取財犯行，一併審判，自有未洽，故檢察官上訴請求併辦為有理由，而
    被告等上訴主張原判決量刑過重，雖無理由，為原判決既有前開未及一併審判之
    可議，自應予以撤銷，爰審酌被告Ｅ○○前有竊盜及施用毒品等前科；申○○前
    亦有施用毒品之前科，素行不良，且二人正值青壯之年，竟不思上進，連續先後
    多次竊車勒贖，以獲取非法暴利，不但造成被害人財產法益嚴重受損，並嚴重影
    響其生活之便利，更甚而危害社會安寧，其惡性非淺，暨考量被告等竊車之數量
    及恐嚇取財之金額、犯罪之動機、智識程度、手段、所生之危害及其犯後態度等
    一切情狀，各量處如主文第二、三項所示之刑，以資懲儆。扣案之Ｔ型扳手五支
    ，係共犯廖家興所有，且供渠等犯罪所用，或供犯罪預備之物，業據被告Ｅ○○
    供承在卷，爰依刑法第三十八條第一項第二款之規定，均宣告沒收。另如附表一
    、二、三所示之指定匯入贖款帳戶之提款卡及存摺均係被告Ｅ○○所有，且均供
    渠等犯罪所用之物，雖未扣案，然未能證明業已滅失，仍應依刑法第三十八條第
    一項第二款之規定，併為沒收之諭知。
三、另公訴意旨略以：被告Ｅ○○與申○○及丙○○、廖家興共同基於意圖為自己不
    法所有之犯意聯絡，於九十一年十一月二十日上午九時許，在彰化縣永靖鄉○○
    村○○路二三七號前，竊取詹麗卿所有之ＰＭ—九四四一號自小客車，復於九十
    一年十一月二十日至二十二日間，接續以電話向詹麗卿恐嚇稱：「若要取回車子
    ，就要拿出二萬元，否則就不要想要取回車子。」等語，惟因詹麗卿認該車無此
    價值而拒絕付款，因認其等就此部分犯行亦均涉犯刑法第三百二十一條第一項第
    三、四款之加重竊盜罪嫌及同法第三百四十六條第三項、第一項之恐嚇取財未遂
    罪嫌等語。惟被告二人堅詞否認有上開犯行，辯稱：伊等當天不在彰化，而在北
    部遊玩等語。經查：被害人詹麗卿雖於警詢中指稱其所有之上開車輛曾遭竊取，
    並經竊賊撥打電話對其恐嚇取財，然未指證係何人竊取及對之恐嚇取財，又無竊
    賊指定之帳戶可資查證，尚難僅因被告二人曾有竊車勒贖之犯罪紀錄，即遽推論
    此部分犯行亦係被告等所為，況衡諸常情，被告二人既已坦承確有如附表所示之
    竊車勒贖犯行，自無需對上開事實有所隱匿，復無其他積極證據足認被告二人確
    有公訴人所指之上開犯行，被告二人此部分之犯罪嫌疑尚有不足，原應均為無罪
    之諭知，惟公訴意旨認此部分與前開有罪部分有連續犯之裁判上一罪關係，爰均
    不另為無罪之諭知，附此敘明。
據上論斷，應依刑事訴訟法第三百六十九條第一項前段、第三百六十四條、第二百九
十九條第一項前段，刑法第二十八條、第五十六條、第三百二十一條第一項第三款、
第四款、第三百四十六條第一項、第三百五十四條、第五十五條、第四十七條、第三
十八條第一項第二款，罰金罰鍰提高標準條例第一條前段，判決如主文。
本案經檢察官辰○○到庭執行職務。
中      華      民      國      九十二   年       六      月    十一    日
                                  臺灣高等法院台中分院刑事第七庭
                                        審判長法  官  林  榮  龍
                                              法  官  黃  日  隆
                                              法  官  江  錫  麟
右正本證明與原本無異。
不得上訴。
                                              書記官  陳  美  利
中      華      民      國      九十二   年       六      月    十二    日
刑法第三百二十一條：
犯竊盜罪而有左列情形之一者，處六月以上五年以下有期徒刑：
一、於夜間侵入住宅或有人居住之建築物、船艦或隱匿其內而犯之者。
二、毀越門扇、牆垣或其他安全設備而犯之者。
三、攜帶兇器而犯之者。
四、結夥三人以上而犯之者。
五、乘火災、水災或其他災害之際而犯之者。
六、在車站或埠頭而犯之者。
前項之未遂犯罰之。
刑法第三百四十六條：
意圖為自己或第三人不法之所有，以恐嚇使人將本人或第三人之物交付者，處六月以
上五年以下有期徒刑，得併科一千元以下罰金。
以前項方法得財產上不法之利益或使第三人得之者，亦同
前二項之未遂犯，罰之。
刑法第三百五十四條：
毀棄、損壞前二條以外之他人之物或致令不堪用，足以生損害於公眾或他人者，處二
年以下有期徒刑、拘役或五百元以下罰金。
附表一：
編號一
（一）犯罪行為人：Ｅ○○、申○○、丙○○、廖家興
（二）被 害 人：未○○
（三）行竊時間：九十一年九月十日上午八時許
（四）行竊地點：台中市○區○○路一段二六九號前
（五）竊盜客體：車牌號碼為Ｎ六—三四一三號自小客車
（六）行竊方式：由申○○負責開車接應、丙○○負責把風，Ｅ○○負責以手拔去汽
      車防盜系統，廖家興則負責以客觀上足供兇器使用之Ｔ字型扳手損壞車門門鎖
      、方向盤鎖
（七）恐嚇取財之時間：九十一年九月十日上午十時許
（八）恐嚇取財之金額（新台幣）：一萬元
（九）指定匯入贖款之帳戶：遠東商業銀行，帳號：第0000000000000
      0號，戶名：楊志文
（十）還車地點及車內遺失物：於九十一年十月四日為警尋獲，遺失物品有汽車之前
      輪及置放車內之音響
（十一）既、未遂：既遂
（十二）所犯法條：刑法第三百二十一條第一項第三、四款、第三百四十六條第一項
編號二
（一）犯罪行為人：Ｅ○○、申○○、丙○○、廖家興
（二）被 害 人：辛○○
（三）行竊時間：九十一年九月二十四日凌晨一時許
（四）行竊地點：彰化縣溪湖鎮○○里○○路與太平街口
（五）竊盜客體：車牌號碼為ＱＴ—二三五八號自小客車
（六）行竊方式：由申○○負責開車接應、丙○○負責把風，Ｅ○○負責以手拔去汽
      車防盜系統，廖家興則負責以客觀上足供兇器使用之Ｔ字型扳手損壞車門門鎖
      、方向盤鎖
（七）恐嚇取財之時間：九十一年九月二十四日上午十時許
（八）恐嚇取財之金額（新台幣）：原勒贖三萬元，經幾番交涉後，以二萬元成交
（九）指定匯入贖款之帳戶：遠東商業銀行，帳號：第0000000000000
      0號，戶名：楊志文
（十）還車地點及車內遺失物：於九十一年九月二十五日上午十一時許，在彰化縣員
      林鎮火車站右轉後一家釣蝦場旁自行尋獲，遺失物品有汽車音響及ＣＤ盒一個
      ，內裝有十二片ＣＤ
（十一）既、未遂：既遂
（十二）所犯法條：刑法第三百二十一條第一項第三、四款、第三百四十六條第一項
編號三
（一）犯罪行為人：Ｅ○○、申○○、丙○○、廖家興
（二）被 害 人：玄○○
（三）行竊時間：九十一年九月二十五日上午八時許
（四）行竊地點：彰化縣員林鎮○○里○○○○○街口
（五）竊盜客體：車牌號碼為ＤＣ—三九二九號自小客車
（六）行竊方式：由申○○負責開車接應、丙○○負責把風，Ｅ○○負責以手拔去汽
      車防盜系統，廖家興則負責以客觀上足供兇器使用之Ｔ字型扳手損壞車門門鎖
      、方向盤鎖
（七）恐嚇取財之時間：九十一年十月二十五日上午十時許
（八）恐嚇取財之金額（新台幣）：原勒贖四萬元，經幾番交涉後，以二萬元成交
（九）指定匯入贖款之帳戶：遠東商業銀行，帳號：第0000000000000
      0號，戶名：楊志文
（十）還車地點：於九十一年十一月十九日下午七時許為警尋獲
（十一）既、未遂：既遂
（十二）所犯法條：刑法第三百二十一條第一項第三、四款、第三百四十六條第一項
編號四
（一）犯罪行為人：Ｅ○○、申○○、丙○○、廖家興
（二）被 害 人：Ｃ○○
（三）行竊時間：九十一年十月一日上午五時許
（四）行竊地點：台中縣烏日鄉○○村○○路一○五八巷二十號前
（五）竊盜客體：車牌號碼為Ｂ三—九二八七號自小客車
（六）行竊方式：由申○○負責開車接應、丙○○負責把風，Ｅ○○負責以手拔去汽
      車防盜系統，廖家興則負責以客觀上足供兇器使用之Ｔ字型扳手損壞車門門鎖
      、方向盤鎖
（七）恐嚇取財之時間：九十一年十月一日中午十二時許
（八）恐嚇取財之金額（新台幣）：三萬元
（九）指定匯入贖款之帳戶：遠東商業銀行，帳號：第0000000000000
      0號，戶名：楊志文
（十）還車地點：於九十一年十月十日為警尋獲
（十一）既、未遂：既遂
（十二）所犯法條：刑法第三百二十一條第一項第三、四款、第三百四十六條第一項
編號五
（一）犯罪行為人：Ｅ○○、申○○、丙○○、廖家興
（二）被 害 人：卯○○
（三）行竊時間：九十一年十月八日上午五時許
（四）行竊地點：彰化縣溪湖鎮○○路一九八號前
（五）竊盜客體：車牌號碼為Ｋ二—九八八五號自小客車
（六）行竊方式：由申○○負責開車接應、丙○○負責把風，Ｅ○○負責以手拔去汽
      車防盜系統，廖家興則負責以客觀上足供兇器使用之Ｔ字型扳手損壞車門門鎖
      、方向盤鎖
（七）恐嚇取財之時間：九十一年十月八日上午十一時許
（八）恐嚇取財之金額（新台幣）：原勒贖四萬元，經幾番交涉後，以三萬元成交
（九）指定匯入贖款之帳戶：遠東商業銀行，帳號：第0000000000000
      0號，戶名：楊志文
（十）還車地點及車內遺失物品：於九十一年十月十五日為警尋獲，遺失物品有汽車
      ＣＤ音響，汽車ＴＶ轉換線、天線、ＶＣＤ螢幕及音響ＣＤ箱，其中ＣＤ音響
      已領回
（十一）既、未遂：既遂
（十二）所犯法條：刑法第三百二十一條第一項第三、四款、第三百四十六條第一項
編號六
（一）犯罪行為人：Ｅ○○、申○○、丙○○、廖家興
（二）被 害 人：Ｆ○○
（三）行竊時間：九十一年十月十四日上午六時許
（四）行竊地點：雲林縣斗六市○○路一九六號前
（五）竊盜客體：車牌號碼為七Ｗ—一四六八號自小客車
（六）行竊方式：由申○○負責開車接應、丙○○負責把風，Ｅ○○負責以手拔去汽
      車防盜系統，廖家興則負責以客觀上足供兇器使用之Ｔ字型扳手損壞車門門鎖
      、方向盤鎖、汽車音響及電線，足以生損害於Ｆ○○（毀損部分業據告訴）
（七）恐嚇取財之時間：九十一年十月十四日上午七時許
（八）恐嚇取財之金額（新台幣）：原勒贖三萬元，經幾番交涉後，以一萬五千元成
      交
（九）指定匯入贖款之帳戶：遠東商業銀行，帳號：第0000000000000
      0號，戶名：楊志文
（十）還車地點：於九十一年十一月二十三日為警尋獲
（十一）既、未遂：既遂
（十二）所犯法條：刑法第三百二十一條第一項第三、四款、第三百四十六條第一項
        、第三百五十四條
編號七
（一）犯罪行為人：Ｅ○○、申○○、丙○○、廖家興
（二）被 害 人：戌○○
（三）行竊時間：九十一年十月十六日上午四時許
（四）行竊地點：彰化縣員林鎮○○里○○街三六號前
（五）竊盜客體：車牌號碼為ＯＭ—六０五一號自小客車
（六）行竊方式：由申○○負責開車接應、丙○○負責把風，Ｅ○○負責以手拔去汽
      車防盜系統，廖家興則負責以客觀上足供兇器使用之Ｔ字型扳手損壞車門門鎖
      、方向盤鎖
（七）恐嚇取財之時間：九十一年十月十六日下午二時許
（八）恐嚇取財之金額（新台幣）：二萬五千元
（九）指定匯入贖款之帳戶：華南商業銀行，帳號：第000000000000號
      ，戶名：陳自益
（十）還車地點及車內遺失物品：於九十一年十月十八日為警尋獲，遺失物品有眼鏡
      及金戒指各一只
（十一）既、未遂：既遂
（十二）所犯法條：刑法第三百二十一條第一項第三、四款、第三百四十六條第一項
編號八
（一）犯罪行為人：Ｅ○○、申○○、丙○○、廖家興
（二）被 害 人：天○○
（三）行竊時間：九十一年十月二十三日上午七時許
（四）行竊地點：雲林縣斗六市○○里○○路一五五巷十一號前
（五）竊盜客體：車牌號碼為Ｙ七—三三一六號自小客車
（六）行竊方式：由申○○負責開車接應、丙○○負責把風，Ｅ○○負責以手拔去汽
      車防盜系統，廖家興則負責以客觀上足供兇器使用之Ｔ字型扳手損壞車門門鎖
      、方向盤鎖及車體，足以生損害於天○○（毀損部分業據告訴）
（七）恐嚇取財之時間：九十一年十月二十三日下午六時許
（八）恐嚇取財之金額（新台幣）：原勒贖五萬元，經幾番交涉後，以二萬五千元成
      交
（九）指定匯入贖款之帳戶：華南商業銀行，帳號：第000000000000號
      ，戶名：陳自益
（十）還車地點及車內遺失物品：於九十一年十一月二十六日為警尋獲，遺失物品有
      ＣＤ夾一個
（十一）既、未遂：既遂
（十二）所犯法條：刑法第三百二十一條第一項第三、四款、第三百四十六條第一項
        、第三百五十四條
編號九
（一）犯罪行為人：Ｅ○○、申○○、丙○○、廖家興
（二）被 害 人：壬○○
（三）行竊時間：九十一年十月三十一日上午六時許
（四）行竊地點：雲林縣斗六市○○路一九六號前
（五）竊盜客體：車牌號碼為五Ｍ—八六九０號自小客車
（六）行竊方式：由申○○負責開車接應、丙○○負責把風，Ｅ○○負責以手拔去汽
      車防盜系統，廖家興則負責以客觀上足供兇器使用之Ｔ字型扳手損壞車門門鎖
      、方向盤鎖、車內音響及裝潢，足以生損害於壬○○（毀損部分業據告訴）
（七）恐嚇取財之時間：九十一年十月三十一日下午三時許
（八）恐嚇取財之金額（新台幣）：原勒贖五萬元，經幾番交涉後，以二萬五千元成
      交
（九）指定匯入贖款之帳戶：華南商業銀行，帳號：第000000000000號
      ，戶名：陳自益
（十）還車地點及車內遺失物品：於九十一年十一月一日下午九時四十五分許為警尋
      獲，遺失物品有車內之ＭＡＳＴＥＲ及ＭＣＬＮＴＯＳＳＨ廠牌擴大機各一台
      、ＢＯＳＳ電子分音器一台、ＦＯＣＡＬ牌喇叭二個及ＦＯＣＡＬ牌分音器一
      組
（十一）既、未遂：既遂
（十二）所犯法條：刑法第三百二十一條第一項第三、四款、第三百四十六條第一項
        、第三百五十四條
編號十
（一）犯罪行為人：Ｅ○○、申○○、丙○○、廖家興
（二）被 害 人：國茂實業股份有限公司
（三）行竊時間：九十一年十月三十一日上午五時許
（四）行竊地點：彰化縣溪湖鎮○○○街三號前
（五）竊盜客體：車牌號碼為Ｖ二—五七三三號自小客車
（六）行竊方式：由申○○負責開車接應、丙○○負責把風，Ｅ○○負責以手拔去汽
      車防盜系統，廖家興則負責以客觀上足供兇器使用之Ｔ字型扳手損壞車門門鎖
      、方向盤鎖
（七）恐嚇取財之時間：九十一年十月三十一日下午一時許
（八）恐嚇取財之金額（新台幣）：三萬元
（九）指定匯入贖款之帳戶：華南商業銀行，帳號：第000000000000號
      ，戶名：陳自益
（十）還車地點及車內遺失物品：於九十一年十一月五日為警尋獲，遺失財物約值五
      千元
（十一）既、未遂：既遂
（十二）所犯法條：刑法第三百二十一條第一項第三、四款、第三百四十六條第一項
編號十一
（一）犯罪行為人：Ｅ○○、申○○、丙○○、廖家興
（二）被 害 人：宇○○
（三）行竊時間：九十一年十一月十四日上午四時許
（四）行竊地點：彰化縣北斗鎮○○里○○街六八號前
（五）竊盜客體：車牌號碼為Ｊ六—六九二二號自小客車
（六）行竊方式：由申○○負責開車接應、丙○○負責把風，Ｅ○○負責以手拔去汽
      車防盜系統，廖家興則負責以客觀上足以供兇器使用之Ｔ字型扳手損壞車門門
      鎖、方向盤鎖
（七）恐嚇取財之時間：九十一年十一月十五日下午四時許
（八）恐嚇取財之金額（新台幣）：原勒贖四萬元，經幾番交涉後，以二萬元成交
（九）指定匯入贖款之帳戶：華南商業銀行，帳號：第0000000000000
      000000號
（十）還車地點及車內遺失物品：於九十一年十一月十七日為警尋獲，遺失工具箱一
      個，業已尋獲、領回
（十一）既、未遂：既遂
（十二）所犯法條：刑法第三百二十一條第一項第三、四款、第三百四十六條第一項
編號十二
（一）犯罪行為人：Ｅ○○、申○○、丙○○、廖家興
（二）被 害 人：Ｎ○○
（三）行竊時間：九十一年十一月二十三日上午五時
（四）行竊地點：南投縣竹山鎮○○里○○路○段一三三六巷三一號前
（五）竊盜客體：車牌號碼為ＣＰ—三一六五號自小客車
（六）行竊方式：由申○○負責開車接應、丙○○負責把風，Ｅ○○負責以手拔去汽
      車防盜系統，廖家興則負責以客觀上足供兇器使用之Ｔ字型扳手損壞車門門鎖
      、方向盤鎖
（七）恐嚇取財之時間：九十一年十一月二十三日下午四時許
（八）恐嚇取財之金額（新台幣）：三萬元
（九）指定匯入贖款之帳戶：彰化銀行蘆洲分行，帳號：第00000000000
      000號，戶名：許詠錄
（十）還車地點及車內遺失物品：於九十一年十一月二十七日凌晨零時三十分許為警
      尋獲，遺失物品原有汽車音響ＣＤ盒一個，內裝有十片ＣＤ，業已尋獲、領回
（十一）既、未遂：既遂
（十二）所犯法條：刑法第三百二十一條第一項第三、四款、第三百四十六條第一項
編號十三
（一）犯罪行為人：Ｅ○○、申○○、丙○○、廖家興
（二）被 害 人：Ｄ○○
（三）行竊時間：九十一年十一月二十六日上午九時許
（四）行竊地點：雲林縣斗六市鎮○里○○路一九六號路前
（五）竊盜客體：車牌號碼為九Ｒ—一五二七號自小客車
（六）行竊方式：由申○○負責開車接應、丙○○負責把風，Ｅ○○負責以手拔去汽
      車防盜系統，廖家興則負責以客觀上足供兇器使用之Ｔ字型扳手損壞車門門鎖
      、方向盤鎖
（七）恐嚇取財之時間：九十一年十一月二十七日上午十二時許
（八）恐嚇取財之金額（新台幣）：原勒贖三萬元，經幾番交涉後，以一萬五千元成
      交
（九）指定匯入贖款之帳戶：彰化銀行蘆洲分行，帳號：第00000000000
      000號，戶名：許詠錄
（十）車內遺失物品：置放車內之ＬＵＣＫＹ牌手提音響一台、ＣＤ面板及ＣＤ盒各
      一盒、木製教材一套
（十一）既、未遂：既遂
（十二）所犯法條：刑法第三百二十一條第一項第三、四款、第三百四十六條第一項
編號十四
（一）犯罪行為人：Ｅ○○、申○○、丙○○、廖家興
（二）被 害 人：宙○○
（三）行竊時間：九十一年十一月二十八日上午六時許
（四）行竊地點：彰化縣彰化市○○路六十七號前
（五）竊盜客體：車牌號碼為Ａ七—八八五０號自小客車
（六）行竊方式：由申○○負責開車接應、丙○○負責把風，Ｅ○○負責以手拔去汽
      車防盜系統，廖家興則負責以客觀上足供兇器使用之Ｔ字型扳手損壞車門門鎖
      、方向盤鎖
（七）恐嚇取財之時間：九十一年十一月二十八日上午六時許
（八）恐嚇取財之金額（新台幣）：四萬元
（九）指定匯入贖款之帳戶：彰化銀行蘆洲分行，帳號：第00000000000
      000號，戶名：許詠錄
（十）還車地點：於九十一年十一月二十九日下午四時三分許為警尋獲，車內遺失物
      品有汽車音響ＣＤ盒一個，內裝有十片ＣＤ，業已尋獲、領回
（十一）既、未遂：既遂
（十二）所犯法條：刑法第三百二十一條第一項第三、四款、第三百四十六條第一項
編號十五
（一）犯罪行為人：Ｅ○○、申○○、丙○○、廖家興
（二）被 害 人：Ｋ○○
（三）行竊時間：九十一年十一月二十九日
（四）行竊地點：雲林縣西螺鎮○○路二二三號前
（五）竊盜客體：車牌號碼為Ｓ五—五二００號自小客車
（六）行竊方式：由申○○負責開車接應、丙○○負責把風，Ｅ○○負責以手拔去汽
      車防盜系統，廖家興則負責以客觀上足供兇器使用之Ｔ字型扳手損壞車門門鎖
      、方向盤鎖
（七）恐嚇取財之時間：九十一年十一月二十九日
（八）恐嚇取財之金額（新台幣）：原勒贖四萬元，經幾番交涉後，以二萬元成交
（九）指定匯入贖款之帳戶：彰化銀行蘆洲分行，帳號：第00000000000
      000號，戶名：許詠錄
（十）還車地點：於九十一年十二月十四日為警尋獲
（十一）既、未遂：既遂
（十二）所犯法條：刑法第三百二十一條第一項第三、四款、第三百四十六條第一項
編號十六
（一）犯罪行為人：Ｅ○○、申○○、丙○○、廖家興
（二）被 害 人：庚○○
（三）行竊時間：九十一年十二月二日上午五時許
（四）行竊地點：彰化縣花壇鄉○○村○○路五三一號前
（五）竊盜客體：車牌號碼為Ｊ二—七八八八號自小客車
（六）行竊方式：由申○○負責開車接應、丙○○負責把風，Ｅ○○負責以手拔去汽
      車防盜系統，廖家興則負責以客觀上足供兇器使用之Ｔ字型扳手損壞車門門鎖
      、方向盤鎖及車內置物箱，足以生損害於庚○○（毀損部分業據告訴）
（七）恐嚇取財之時間：九十一年十二月二日上午五時許
（八）恐嚇取財之金額（新台幣）：原勒贖五萬元，經幾番交涉後，以一萬五千元成
      交
（九）指定匯入贖款之帳戶：華南銀行，帳號：第000000000000000
      0號，戶名：陳自益
（十）還車地點及車內遺失物品：於九十一年十月二十五日為警尋獲，遺失有現金六
      千元
（十一）既、未遂：既遂
（十二）所犯法條：刑法第三百二十一條第一項第三、四款、第三百四十六條第一項
        、第三百五十四條
編號十七
（一）犯罪行為人：Ｅ○○、申○○、丙○○、廖家興
（二）被 害 人：亥○○
（三）行竊時間：九十一年十一月二十九日上午六時許
（四）行竊地點：雲林縣莿桐鄉○○村○○路
（五）竊盜客體：車牌號碼為Ｒ五—０八二八號自小客車
（六）行竊方式：由申○○負責開車接應、丙○○負責把風，Ｅ○○負責以手拔去汽
      車防盜系統，廖家興則負責以客觀上足以供兇器使用之Ｔ字型扳手損壞車門門
      鎖、方向盤鎖
（七）恐嚇取財之時間：九十一年十一月二十九日上午九時許
（八）恐嚇取財之金額（新台幣）：原勒贖四萬五千元，經幾番交涉後，以一萬元成
                                交，但因被害人之友人勸其不要匯贖款予被告等
                                人，被害人遂未依約匯入贖款
（九）指定匯入贖款之帳戶：帳號：第00000000000000000號
（十）還車地點及車內遺失物品：於九十一年十二月二十一日下午九時許為警尋獲，
      遺失物品有汽車音響ＣＤ盒一個及ＣＤ二片
（十一）既、未遂：竊盜部分既遂，恐嚇取財部分則未遂
（十二）所犯法條：刑法第三百二十一條第一項第三、四款、第三百四十六條第三項
        、第一項
編號十八
（一）犯罪行為人：Ｅ○○、申○○、丙○○、廖家興
（二）被 害 人：丑○
（三）行竊時間：九十一年十一月二十九日上午七時許
（四）行竊地點：雲林縣莿桐鄉○○村○○路五八號前
（五）竊盜客體：車牌號碼為Ｎ五—０一五一號自小客車
（六）行竊方式：由申○○負責開車接應、丙○○負責把風，Ｅ○○負責以手拔去汽
      車防盜系統，廖家興則負責以客觀上足供兇器使用之Ｔ字型扳手損壞車門門鎖
      、方向盤鎖
（七）恐嚇取財之時間：九十一年十一月二十九日上午十時許
（八）恐嚇取財之金額（新台幣）：因被害人稱已報警處理，而未告知勒贖金額
（九）指定匯入贖款之帳戶：因被害人稱已報警處理，而未告知帳號
（十）還車地點：於九十一年十二月三日為警尋獲
（十一）既、未遂：竊盜部分既遂，恐嚇取財部分則未遂
（十二）所犯法條：刑法第三百二十一條第一項第三、四款、第三百四十六條第三項
        、第一項
編號十九
（一）犯罪行為人：Ｅ○○、申○○、丙○○、廖家興
（二）被 害 人：黃○○
（三）行竊時間：九十一年十二月二日上午五時三十分許
（四）行竊地點：彰化縣社頭鄉○○村○○路六九號
（五）竊盜客體：車牌號碼為八Ｈ—八八一０號自小客車
（六）行竊方式：由申○○負責開車接應、丙○○負責把風，Ｅ○○負責以手拔去汽
      車防盜系統，廖家興則負責以客觀上足供兇器使用之Ｔ字型扳手損壞車門門鎖
      、方向盤鎖
（七）恐嚇取財之時間：九十一年十二月二日中午十二時許
（八）恐嚇取財之金額（新台幣）：原勒贖三萬元，後降為一萬元
（九）指定匯入贖款之帳戶：因被害人拒絕付款取車，而未告知帳號
（十）還車地點：於九十一年十二月三日下午五時許為警尋獲
（十一）既、未遂：竊盜部分既遂，恐嚇取財部分則未遂
（十二）所犯法條：刑法第三百二十一條第一項第三、四款、第三百四十六條第三項
        、第一項
附表二：（行竊方式：以客觀上足供兇器使用之Ｔ字形板手，損壞車門門鎖、方向盤鎖）
┌──┬──────┬──────┬────┬───────┬───────┬────┬────┬────┐
│編號│竊車時間    │竊車地點    │被害人  │竊取車輛      │勒贖時間      │要求贖金│實付贖款│指定匯入│
│    │            │            │        │              │              │        │        │贖款帳戶│
├──┼──────┼──────┼────┼───────┼───────┼────┼────┼────┤
│一  │九十一年十一│彰化縣員林鎮│Ｇ○○  │Ｍ五－七三一三│九十一年十一月│三萬元  │尚未匯款│        │
│    │月一日上午七│南平西街四八│        │號自小客車    │一日十六時許  │        │        │        │
│    │時三十分許  │號前      │        │              │              │        │        │        │
│    │            │            │        │              │              │        │        │        │
│    │            │            │        │              │              │        │        │        │
├──┼──────┼──────┼────┼───────┼───────┼────┼────┼────┤
│二  │九十一年九月│彰化縣員林鎮│川記木業│Ａ七－五三０一│九十一年九月二│二萬元  │二萬元  │遠東國際│
│    │二十一日上午│新生路二四二│有限公司│號自小客車    │十一日上午七時│        │        │商銀    │
│    │七時許      │號          │（使用人│              │許            │        │        │一四００│
│    │            │            │：Ｑ○○│              │              │        │        │四０００│
│    │            │            │）      │              │              │        │        │八五六七│
│    │            │            │        │              │              │        │        │八      │
├──┼──────┼──────┼────┼───────┼───────┼────┼────┼────┤
│三  │九十一年九月│彰化縣彰化市│曾金美（│ＱＵ－一一０一│九十一年九月二│二萬元  │二萬元  │遠東國際│
│    │二十日十九時│台鳳停車場  │使用人：│號自小客車    │十一日上午十時│        │        │商銀    │
│    │許          │            │Ｈ○○）│              │許            │        │        │一四００│
│    │            │            │        │              │              │        │        │四０００│
│    │            │            │        │              │              │        │        │八五六七│
│    │            │            │        │              │              │        │        │八      │
├──┼──────┼──────┼────┼───────┼───────┼────┼────┼────┤
│四  │九十一年十一│彰化縣員林鎮│乙○○  │Ｍ五－七０五六│九十一年十一月│三萬元  │三萬元│彰化銀行│
│    │月十九日上午│新義街六二號│        │號自小客車    │十九日上午二十│        │        │００九九│
│    │七時許      │            │        │              │一時許        │        │        │八三二五│
│    │            │            │        │              │              │        │        │一二四０│
│    │            │            │        │              │              │        │        │六二六０│
│    │            │            │        │              │              │        │        │０      │
├──┼──────┼──────┼────┼───────┼───────┼────┼────┼────┤
│五  │九十一年九月│彰化縣北斗鎮│Ｐ○○  │ＬＴ－四五九０│九十一年九月五│二萬元  │二萬元  │中國農民│
│    │三日上午十時│中山路二段一│        │號自小客車    │日            │        │        │銀行    │
│    │許          │四六之一號  │        │              │              │        │        │００二一│
│    ││            │        │              │              │        │        │四五五０│
│    │            │            │        │              │              │        │        │０七三０│
│    │            │            │        │              │              │        │        │七七    │
├──┼──────┼──────┼────┼───────┼───────┼────┼────┼────┤
│六  │九十一年十月│彰化縣彰化市│寅○○  │Ａ九－二四二三│              │        │尚未匯款│        │
│    │一日十九時許│中華西路六０│        │號自小客車    │              │        │        │        │
│    │            │一巷一四五弄│        │              │              │        │        │        │
│    │            │二五號前    │        │              │              │        │        │        │
│    │            │            │        │              │              │        │        │        │
│    │            │            │        │      │              │        │        │        │
├──┼──────┼──────┼────┼───────┼───────┼────┼────┼────┤
│七  │九十一年九月│彰化縣彰化市│Ａ○○  │Ｐ三－一八一七│九十一年九月七│        │尚未匯款│        │
│    │七日上午八時│中央路一一五│        │號自小客車    │日十四時許    │        │        │        │
│    │許          │之一號      │        │              │              │        │        │        │
│    │            │            │        │              │              │        │        │        │
│    │            │            │        │              │              │        │        │        │
│    │            │            │        │              │              │        │        │        │
├──┼──────┼──────┼────┼───────┼───────┼────┼────┼────┤
│八  │九十一年八月│彰化縣員林鎮│Ｍ○○  │Ｒ七－九八六七│九十一年八月十│六萬元  │六萬元  │華南銀行│
│    │十三日上午九│大同路二段夜│        │號自小客車    │三日十八時許  │        │        │００一六│
│    │時許        │市廣場      │        │              │              │        │        │五二００│
│    │            │            │        │              │              │        │        │四七三０│
│    │            │            │        │              │              │        │        │九四    │
│    │            │            │        │              │              │        │        │        │
├──┼──────┼──────┼────┼───────┼───────┼────┼────┼────┤
│九  │九十一年十月│彰化縣溪湖鎮│Ｏ○○  │ＯＭ－九０八九│九十一年十月二│一萬五千│一萬五千│華南銀行│
│    │二十三日上午│金華街六五號│        │號自小客車    │十三日十六時許│元      │元      │００一六│
│    │十一時許    │前          │        │              │              │        │        │五二００│
│    │        │            │        │              │              │        │        │四七三０│
│    │            │            │        │              │              │        │        │九四    │
│    │            │            │        │              │              │        │        │        │
├──┼──────┼──────┼────┼───────┼───────┼────┼────┼────┤
│十  │九十一年十月│彰化縣溪湖鎮│丁○○  │ＱＴ－三五一三│九十一年十月九│四萬元  │四萬元  │郵局    │
│    │八日上午十二│車頭巷員林客│        │號自小客車    │日上午九時許  │        │        │００二一│
│    │時許        │運車庫      │        │              │              │        │        │四二四０│
│    │            │            │        │              │              │        │        │二０七七│
│    │            │            │        │              │              │        │        │五三    │
│    │            │            │        │              │              │        │        │        │
├──┼──────┼──────┼────┼───────┼───────┼────┼────┼────┤
│十一│九十一年九月│彰化縣花壇鄉│巳○○  │Ｍ五－四五九八│九十一年十月十│一萬二千│一萬二千│華南銀行│
│    │七日上午八時│長沙村忠孝路│        │號自小客車    │八日十五時許  │元      │元      │００一六│
│    │許          │一九八巷一號│        │              │              │        │        │五二００│
│    │            │            │        │              │              │        │        │四七三０│
│    │            │            │        │              │              │        │        │九四    │
│    │            │            │        │              │              │        │        │        │
├──┼──────┼──────┼────┼───────┼───────┼────┼────┼────┤
│十二│九十一年十一│彰化縣員林鎮│邱  津  │Ａ七－七九五六│九十一年十一月│二萬五千│二萬五千│華南銀行│
│    │月一日凌晨二│成功路三三六│        │號自小客車    │二日十五時許  │元      │元      │００一六│
│    │時許        │號前        │        │              │              │        │        │五二００│
│    │            │            │        │              │              │        │        │四七三０│
│    │            │            │        │              │              │        │        │九四    │
│    │            │            │        │              │              │        │        │        │
└──┴──────┴──────┴────┴───────┴───────┴────┴────┴────┘
附表三：
┌────────────────────────────────────┐
│編號一                                                                  │
│(一)犯罪行為人：Ｅ○○、申○○、丙○○、廖家興                            │
│(二)被害人：甲○○                                                        │
│(三)行竊時間：九十一年八月三十一日                                        │
│(四)行竊地點：雲林縣斗六市鎮○里○○路                                    │
│(五)竊盜客體：車牌號碼Ｎ四－三四八二號自小客車                            │
│(六)行竊方式：由申○○負責開車接應、丙○○負責把風，Ｅ○○負責以手拔去汽車│
│  防盜系統，廖家興則負責以客觀上足供兇器使用之Ｔ字型扳手損壞車門門鎖、方│
│  向盤鎖。                                                              │
│(七)恐嚇取財之時間：九十一年九月一日十七時許                              │
│(八)恐嚇取財之金額（新台幣）：三萬元                                      │
│(九)指定匯入贖款之帳戶：台中商業銀行田中分行、戶名「申○○」、帳號「０五三│
│  000000000000」                                            │
│(十)還車地點及車內遺失物：於九十一年九月二日由被害人甲○○經歹徒告知，在彰│
│  化縣員林鎮火車站旁停車場尋回，遺失車上行動電話、太陽眼鏡各乙支        │
├────────────────────────────────────┤
│編號二                                                        │
│(一)犯罪行為人：Ｅ○○、申○○、丙○○、廖家興                            │
│(二)被害人：午○○                                                        │
│(三)行竊時間：九十一年九月十二日                                          │
│(四)行竊地點：雲林縣斗六市○○里○○路二九０巷四五弄五九號前              │
│(五)竊盜客體：車牌號碼Ｎ五－五九一六號自小客車                            │
│(六)行竊方式：由申○○負責開車接應、丙○○負責把風，Ｅ○○負責以手拔去汽車│
│  防盜系統，廖家興則負責以客觀上足供兇器使用之Ｔ字型扳手損壞車門門鎖、方│
│  向盤鎖。                                                              │
│(七)恐嚇取財之時間：九十一年九月十二日十六時許                            │
│(八)恐嚇取財之金額（新台幣）：一萬五千元                                  │
│(九)指定匯入贖款之帳戶：遠東商業銀行三重分行、戶名「徐莉娟」、帳號「０一四│
│  00000000000」                                              │
│(十)還車地點及車內遺失物：於九十一年九月十七日由被害人高鳳禈經警方告知，在│
│  彰化縣員林鎮○○路停車場尋回，遺失車上支票二張、手提包乙只            │
├────────────────────────────────────┤
│編號三                                                                  │
│(一)犯罪行為人：Ｅ○○、申○○、丙○○、廖家興                            │
│(二)被害人：Ｊ○○                                                        │
│(三)行竊時間：九十一年九月十四日                                          │
│(四)行竊地點：雲林縣林內鄉○○村○○路二一號前                            │
│(五)竊盜客體：車牌號碼ＰＥ－六六六七號自小客車                            │
│(六)行竊方式：由申○○負責開車接應、丙○○負責把風，Ｅ○○負責以手拔去汽車│
│  防盜系統，廖家興則負責以客觀上足供兇器使用之Ｔ字型扳手損壞車門門鎖、方│
│  向盤鎖。                                                              │
│(七)恐嚇取財之時間：九十一年九月十四日十四時許                            │
│(八)恐嚇取財之金額（新台幣）：二萬元                                    │
│(九)指定匯入贖款之帳戶：遠東商業銀行三重分行、戶名「徐莉娟」、帳號「０一四│
│  00000000000」                                              │
│(十)還車地點及車內遺失物：於九十一年九月十八日由被害人Ｊ○○經警方告知，在│
│  彰化縣員林鎮○○路、三民街交岔路口尋回，遺失車上現金新台幣一千多元    │
├────────────────────────────────────┤
│編號四                                                                  │
│(一)犯罪行為人：Ｅ○○、申○○、丙○○、廖家興                            │
│(二)被害人：己○○                                                        │
│(三)行竊時間：九十一年九月十九日                                          │
│(四)行竊地點：雲林縣斗六市○○路嘉年華ＫＴＶ路旁                          │
│(五)竊盜客體：車牌號碼Ｊ六－三三三六號自小客車                            │
│(六)行竊方式：由申○○負責開車接應、丙○○負責把風，Ｅ○○負責以手拔去汽車│
│  防盜系統，廖家興則負責以客觀上足以供兇器使用之Ｔ字型扳手損壞車門門鎖、│
│  方向盤鎖。                                                            │
│(七)恐嚇取財之時間：九十一年九月十九日上午七時許                          │
│(八)恐嚇取財之金額（新台幣）：一萬八千元                                  │
│(九)指定匯入贖款之帳戶：遠東商業銀行三重分行、戶名「徐莉娟」、帳號「０一四│
│  00000000000」                                              │
│(十)還車地點及車內遺失物：於九十一年九月二十一日由被害人己○○經陳玉輝告知│
│  ，在雲林縣台十七線西濱大橋南端取回                                    │
├────────────────────────────────────┤
│編號五                                                                  │
│(一)犯罪行為人：Ｅ○○、申○○、丙○○、廖家興                            │
│(二)被害人：子○○                                                        │
│(三)行竊時間：九十一年九月三十日                                          │
│(四)行竊地點：彰化縣員林鎮○○路○段四二一巷二三弄三號前                │
│(五)竊盜客體：車牌號碼ＱＵ－０一五五號自小客車                            │
│(六)行竊方式：由申○○負責開車接應、丙○○負責把風，Ｅ○○負責以手拔去汽車│
│  防盜系統，廖家興則負責以客觀上足供兇器使用之Ｔ字型扳手損壞車門門鎖、方│
│  向盤鎖。                                                              │
│(七)恐嚇取財之時間：九十一年九月三十日上午十時許                          │
│(八)恐嚇取財之金額（新台幣）：一萬四千九百元                              │
│(九)指定匯入贖款之帳戶：遠東商業銀行三重分行、戶名「徐莉娟」、帳號「０一四│
│  00000000000」                                              │
│(十)還車地點及車內遺失物：於九十一年十月一日由被害人子○○經歹徒告知，在彰│
│  化縣員林鎮火車站旁停車場尋回，遺失汽車音響乙台                        │
├────────────────────────────────────┤
│編號六                                                                  │
│(一)犯罪行為人：Ｅ○○、申○○、丙○○、廖家興      │
│(二)被害人：Ｌ○○                                                        │
│(三)行竊時間：九十一年十月十五日                                          │
│(四)行竊地點：雲林縣斗六市○○里鎮○路六六七巷二號前                      │
│(五)竊盜客體：車牌號碼ＳＲ－九二一二號自小客車                            │
│(六)行竊方式：由申○○負責開車接應、丙○○負責把風，Ｅ○○負責以手拔去汽車│
│  防盜系統，廖家興則負責以客觀上足以供兇器使用之Ｔ字型扳手損壞車門門鎖、│
│  方向盤鎖。                                                            │
│(七)恐嚇取財之時間：九十一年十月十六日十五時三十分許                      │
│(八)恐嚇取財之金額（新台幣）：二萬元                                      │
│(九)指定匯入贖款之帳戶：華南商業銀行中和分行、戶名「陳自益」、帳號「一六五│
│  000000000」                                                  │
│(十)還車地點及車內遺失物：於九十一年十月十六日由被害人Ｌ○○在彰化縣員林鎮│
│  火車站旁尋回                                                          │
├────────────────────────────────────┤
│編號七                                                                  │
│(一)犯罪行為人：Ｅ○○、申○○、丙○○、廖家興                            │
│(二)被害人：Ｂ○○                                                        │
│(三)行竊時間：九十一年十一月二日                                          │
│(四)行竊地點：雲林縣斗六市○○里○○路一五六號前                          │
│(五)竊盜客體：車牌號碼ＹＶ－八一六０號自小客車                            │
│(六)行竊方式：由申○○負責開車接應、丙○○負責把風，Ｅ○○負責以手拔去汽車│
│  防盜系統，廖家興則負責以客觀上足以供兇器使用之Ｔ字型扳手損壞車門門鎖、│
│  方向盤鎖。                                                            │
│(七)恐嚇取財之時間：九十一年十一月四日十五時許                            │
│(八)恐嚇取財之金額（新台幣）：二萬元                                      │
│(九)指定匯入贖款之帳戶：華南商業銀行中和分行、戶名「陳自益」、帳號「一六五│
│  000000000」                                                  │
│(十)還車地點及車內遺失物：於九十一年十一月五日由被害人Ｂ○○經歹徒告知，在│
│  彰化縣員林鎮○○路停車場尋回，遺失車上福懋加油卡、錄音帶。            │
├────────────────────────────────────┤
│編號八                                                                  │
│(一)犯罪行為人：Ｅ○○、申○○、丙○○、廖家興                            │
│(二)被害人：癸○○                                                        │
│(三)行竊時間：九十一年八月二十五日                                        │
│(四)行竊地點：南投縣竹山鎮○○里○○路二二一號前                          │
│(五)竊盜客體：車牌號碼Ｈ八－七一三八號自小客車                            │
│(六)行竊方式：由申○○負責開車接應、丙○○負責把風，Ｅ○○負責以手拔去汽車│
│  防盜系統，廖家興則負責以客觀上足以供兇器使用之Ｔ字型扳手損壞車門門鎖、│
│  方向盤鎖。                                                            │
│(七)恐嚇取財之時間：九十一年八月二十五日上午八時許                        │
│(八)恐嚇取財之金額（新台幣）：三萬元                                      │
│(九)指定匯入贖款之帳戶：臺中商業銀行田中分行、戶名「申○○」、帳號「０五三│
│  000000000000」                                            │
│(十)還車地點及車內遺失物：於九十一年八月二十六日由被害人癸○○經告知，在彰│
│  化秀傳醫院停車場尋回，遺失車上ＣＤ電唱機乙台                          │
├────────────────────────────────────┤
│編號九                                                                  │
│(一)犯罪行為人：Ｅ○○、申○○、丙○○、廖家興                            │
│(二)被害人：地○○                                                        │
│(三)行竊時間：九十一年九月一日                                            │
│(四)行竊地點：彰化縣埔心鄉○○村○○路一七０號前                          │
│(五)竊盜客體：車牌號碼ＯＭ－六八六五號自小客車                            │
│(六)行竊方式：由申○○負責開車接應、丙○○負責把風，Ｅ○○負責以手拔去汽車│
│  防盜系統，廖家興則負責以客觀上足以供兇器使用之Ｔ字型扳手損壞車門門鎖、│
│  方向盤鎖。                                                            │
│(七)恐嚇取財之時間：九十一年九月一日十八時許                              │
│(八)恐嚇取財之金額（新台幣）：二萬元                                      │
│(九)指定匯入贖款之帳戶：臺中商業銀行田中分行、戶名「申○○」、帳號「０五三│
│  000000000000」                                            │
│(十)還車地點及車內遺失物：於九十一年九月二日由被害人地○○經歹徒告知，在雲│
│  林縣斗六市○○路尋回，遺失車上汽車音響乙台                            │
├────────────────────────────────────┤
│編號十                                                                  │
│(一)犯罪行為人：Ｅ○○、申○○、丙○○、廖家興                            │
│(二)被害人：Ｉ○○                                                        │
│(三)行竊時間：九十一年九月二日                                  │
│(四)行竊地點：台中市○村○路一八七號前                                    │
│(五)竊盜客體：車牌號碼Ｂ五－八四九三號自小客車                            │
│(六)行竊方式：由申○○負責開車接應、丙○○負責把風，Ｅ○○負責以手拔去汽車│
│  防盜系統，廖家興則負責以客觀上足以供兇器使用之Ｔ字型扳手損壞車門門鎖、│
│  方向盤鎖。                                                            │
│(七)恐嚇取財之時間：九十一年九月二日上午九時許                            │
│(八)恐嚇取財之金額（新台幣）：一萬元                                      │
│(九)指定匯入贖款之帳戶：臺中商業銀行田中分行、戶名「申○○」、帳號「０五三│
│  000000000000」                                            │
│(十)還車地點及車內遺失物：於九十一年九月二日由被害人Ｉ○○經歹徒告知，在雲│
│  林縣斗六市乙處停車場尋回                                              │
├────────────────────────────────────┤
│編號十一                        │
│(一)犯罪行為人：Ｅ○○、申○○、丙○○、廖家興                            │
│(二)被害人：戊○○                                                        │
│(三)行竊時間：九十一年九月七日                                            │
│(四)行竊地點：台中市○○街一三一號前                                      │
│(五)竊盜客體：車牌號碼Ａ九－五五六０號自小客車                            │
│(六)行竊方式：由申○○負責開車接應、丙○○負責把風，Ｅ○○負責以手拔去汽車│
│  防盜系統，廖家興則負責以客觀上足以供兇器使用之Ｔ字型扳手損壞車門門鎖、│
│  方向盤鎖。                                                            │
│(七)恐嚇取財之時間：九十一年九月七日上午十一時三十分許                    │
│(八)恐嚇取財之金額（新台幣）：二萬元                                      │
│(九)指定匯入贖款之帳戶：臺中商業銀行田中分行、戶名「申○○」、帳號「０五三│
│  000000000000」                                            │
│(十)還車地點及車內遺失物：於九十一年九月九日由被害人戊○○經歹徒告知，在雲│
│  林縣斗六市○○路一三０號前尋回                                        │
├────────────────────────────────────┤
│編號十二                                                                │
│(一)犯罪行為人：Ｅ○○、申○○、丙○○、廖家興                            │
│(二)被害人：酉○○                                                        │
│(三)行竊時間：九十一年九月七日                                            │
│(四)行竊地點：彰化縣永靖鄉市○○路九三號前                                │
│(五)竊盜客體：車牌號碼０Ｎ－八七０八號自小客車                            │
│(六)行竊方式：由申○○負責開車接應、丙○○負責把風，Ｅ○○負責以手拔去汽車│
│  防盜系統，廖家興則負責以客觀上足以供兇器使用之Ｔ字型扳手損壞車門門鎖、│
│  方向盤鎖。                                                            │
│(七)恐嚇取財之時間：九十一年九月九日上午十時三十分許                      │
│(八)恐嚇取財之金額（新台幣）：三萬元    │
│(九)指定匯入贖款之帳戶：臺中商業銀行田中分行、戶名「申○○」、帳號「０五三│
│  000000000000」                                            │
│(十)還車地點及車內遺失物：於九十一年九月十日由被害人酉○○經歹徒告知，在彰│
│  化秀傳醫院停車場尋回，遺失車上洋酒乙瓶                                │
└────────────────────────────────────┘
                                                                    Ｉ


司法院資訊處製作；財團法人民間司法改革基金會備份。
